【裁判字號】    92,簡上,142
【裁判日期】    920630
【裁判案由】    毒品危害防制條例
【裁判全文】
臺灣板橋地方法院刑事判決                        九十二年度簡上字第一四二號
    上  訴  人  臺灣板橋地方法院檢察署檢察官
    被      告  甲○○
右列上訴人因被告違反毒品危害防制條例案件，不服本院九十二年度板簡字第六五號
中華民國九十二年三月二十四日第一審判決（聲請簡易判決處刑案號：臺灣板橋地方
法院檢察署九十一年度毒偵字第四○七九號），及移
署九十二年度毒偵字第一四六三號），本院判決如左：
    主  文
原判決撤銷。
甲○○連續施用第一級毒品，處有期徒刑壹年。
扣案如附表編號二、三之海洛因貳包（驗餘淨重共壹點零貳公克）、安非他命壹包（
重零點捌陸貳伍公克）均沒收銷燬；扣案如附表編號二標示Ｈ－之白色粉末壹包（淨
重零點陸公克）沒收。
    事  實
一、甲○○曾於民國八十三年間，因賭博及違反麻醉藥品管理條例案件，經臺灣臺北
    地方法院判處有期徒刑四月、三月，並定執行刑為有期徒刑六月，於八十四年八
    月十四日易科罰金執行完畢（於本件未構成累犯）。甲○○前又因施用毒品案件
    ，先後二次經觀察、勒戒後，均認無繼續施用毒品之傾向，分別經臺灣板橋地方
    法院檢察署檢察官於民國九十一年六月二十四日、九十一年八月二十六日，以九
    十一年度毒偵字第三八四號、九十一年度毒偵字第二八三四號為不起訴處分確定
    。詎甲○○又基於施用第二級毒品之概括犯意，自九十一年九月十四日之某時起
    ，至九十二年一月二十六日之某時止，在臺北縣永和市○○路二三八巷六號住處
    ，連續多次以玻璃球內放置安非他命粉末燒烤吸取煙氣之方式，施用第二級毒品
    安非他命，其中並有三次，同時基於施用第一級毒品之概括犯意，將海洛因粉末
    摻入與安非他命共同燒烤施用。嗣分別於附表所載時、地，為憲、警單位所查獲
    （查獲時、地、扣案物品均詳如附表所示）。
二、案經臺北市憲兵隊移請臺灣板橋地方法院檢察署檢察官偵查後聲請簡易判決處刑
    ，及由臺北縣政府警察局大同分局報請偵查後移送併辦。
    理  由
一、訊據被告甲○○坦承右揭犯罪事實不諱，且被告於九十一年九月十七日為警查獲
    後採尿送驗之結果，有安非他命陽性反應，有憲兵司令部刑事鑑識中心鑑驗通知
    書在卷為據（見臺灣板橋地方法院檢察署九十一年度毒偵字第四○七九號卷第三
    頁）；被告於九十一年十月二十日為警查獲後採尿送驗之結果，有安非他命、嗎
    啡之陽性反應，有台灣檢驗科技股份有限公司鑑驗報告在卷為據（見同署九十一
    年度毒偵字第三七六三號卷第三十三頁）；被告於九十二年一月二十八日為警查
    獲後採尿送驗之結果，則有安非他命反應，有臺北市立療養院煙毒尿液檢驗報告
    在卷為據（見同署九十二年度偵字第三三四○號卷第三十四頁），足認被告前揭
    自白與事實相符。此外，復有如附表所示之扣案物品可佐，又附表編號二、三之
    疑似海洛因粉末，經送請法務部調查局鑑定，其中編號二標示Ｈ＋，及編號三所
    示之白色粉末，經檢驗結果，均含海洛因成份，有該局調科壹字第○六○○○六
    六五六號、第000000000號鑑定通知書在卷為憑。而被告前因施用毒品
    案件，經裁定送觀察、勒戒，認有繼續施用毒品之傾向，經強制戒治後為不起訴
    處分等情，有臺灣高等法院被告全國前案紀錄表、臺灣板橋地方法院檢察署九十
    一年度毒偵字第三八四號不起訴處分書、同署九十一年度毒偵字第二八三四號為
    不起訴處分書等在卷足認，綜上事證明確，被告犯行堪予認定，應依法論處。
二、按海洛因、安非他命分別為毒品危害防制條例第二條第二項第一款、第二款明定
    之第一、二級毒品，核被告所為，分別係犯同條例第十條第一項之施用第一級毒
    品罪，及同條例第二項之施用第二級毒品罪；被告持有海洛因及安非他命後進而
    施用，其持有之低度行為應為施用之高度行為所吸收，不另論罪；被告先後多次
    施用第一級毒品及第二級毒品行為，時間緊接，犯罪構成要件相同，顯各基於概
    括犯意反覆實施，應依刑法第五十六條連續犯之規定，各論以一罪並均加重其刑
    。又被告三次施用第一級毒品，均係將海洛因粉末摻入與安非他命共同燒烤施用
    ，係以同一施用行為同時觸犯二罪名，應從一較重之連續施用第一級毒品罪論處
    。原聲請簡易判決意旨僅就被告所犯一次施用第二級毒品之犯行聲請簡易判決處
    刑，惟被告多次施用第一級毒品犯行、多次施用第二級毒品之犯行，係基於概括
    犯意連續所為，其所犯連續施用第一級毒品罪及連續施用第二級毒品罪間，復有
    想像上競合之裁判上一罪關係，業據論述如前，均為聲請效力所及，本院自應擴
    張併予審究。至原審判決僅就被告於九十一年九月間之施用第二級毒品罪論處，
    而未及審酌其餘施用第二級毒品犯行，及被告所犯連續施用第一級毒品之犯行，
    自有未洽，上訴人據以上訴，為有理由，本院自應撤銷原判決，並審酌被告曾於
    八十三年間，因賭博及違反麻醉藥品管理條例案件，經臺灣臺北地方法院判處有
    期徒刑四月、三月，並定執行刑為有期徒刑六月，於八十四年八月十四日易科罰
    金執行完畢，有臺灣高等法院被告全國前案紀錄表在卷可稽，雖於本件未構成累
    犯，惟足見其素行不佳，其又曾犯毒品案件獲不起訴處分寬典，竟仍連續施用海
    洛因、安非他命，顯見其不知悔悟自制，深染毒品惡習，並衡其施用毒品之動機
    、目的、所生危害，及犯後能坦承犯行，態度良好等一切情狀，量處如主文所示
    之刑。扣案之毒品海洛因二包（驗餘淨重共一點零二公克）、安非他命一包（重
    零點八六二五公克），係毒品危害防制條例所列管之毒品，並經當場查獲，不問
    屬犯人與否，應依毒品危害防制條例第十八條第一項前段之規定宣告沒收銷燬。
    另九十一年十月二十日扣案標示Ｈ－之白色粉末一包，經送請法務部調查局鑑定
    之結果，雖未檢驗出含有毒品成份，有該局調科壹字第○六○○○六六五六號鑑
    定通知書在卷為憑，惟訊據被告供稱為其所有預備摻入海洛因粉末稀釋施用等語
    ，是上開物品既為被告預備供施用毒品所用之物，爰併予宣告沒收之。
三、併案部分（臺灣板橋地方法院檢察署九十二年度毒偵字第一四六三號），與本件
    聲請意旨有裁判上一罪關係；另同署九十一年度毒偵字第三七六三號雖未併案，
    但與原聲請意旨亦有連續犯或想像競合犯之裁判上一罪關係，本院自應擴張併予
    審究，附予敘明。
四、末按第一審法院依被告在偵查中之自白或其他現存證據，足以認定犯罪者，得因
    檢察官之聲請，不經通常審判程序，逕以簡易判決處刑；依前二項規定所科之刑
    以宣告緩刑、得易科罰金之有期徒刑及拘役或罰金為限，刑事訴訟法第四百四十
    九條第一項前段、第二項定有明文。又檢察官聲請以簡易判決處刑之案件，經法
    院認為有第四百五十一條之一第四項但書第三款所列之不合第四百四十九條所定
    得以簡易判決處刑之案件者，應適用通常程序審判之，刑事訴訟法第四百五十二
    條定有明文。本件原審未及審酌被告犯行次數眾多、及所犯屬連續施用第一級、
    第二級毒品之罪行，致未適用通常程序審理，其所踐行之簡易處刑程序違背法令
    ，為保障當事人之審級利益，本院合議庭依通常訴訟程序審判後，按法院辦理刑
    事訴訟簡易程序案件應注意事項第十四點規定，應撤銷原審判決，以第一審法院
    之地位，自為第一審通常程序之判決。是當事人如不服本判決，得於法定期間內
    ，向管轄第二審法院提起上訴，併此指明。
據上論斷，應依刑事訴訟法第四百五十二條、第四百五十五條之一第一項、第三項、
第三百六十九條第一項前段、第三百六十四條、第二百九十九條第一項前段，毒品危
害防制條例第十條第一項、第二項、第十八條第一項前段，刑法第十一條前段、第五
十六條、第五十五條、第三十八條第一項第二款，判決如主文。
本案經檢察官馬凱蕙到庭執行職務。
中      華      民      國    九十二    年      六      月     三十     日
                                臺灣板橋地方法院刑事第六庭
                                    審判長法  官    徐蘭萍
                                          法  官    彭全曄
                                          法  官    林漢強
右正本證明與原本無異。
如不服本判決，應於判決送達後十日內，向本院提出上訴狀。
                                          書記官    黃大千
中      華      民      國    九十二    年      六      月   三十     日
附表
┌──┬────────┬─────────┬─────────────┐
│編號│查  獲  時  間  │查   獲   地   點 │      本件相關扣案物品    │
├──┼────────┼─────────┼─────────────┤
│一  │九十一年九月十七│臺北縣板橋市○○路│無                        │
│    │日十七時十分許  │二段四四三巷五六號│                          │
├──┼────────┼─────────┼─────────────┤
│二  │九十一年十月二十│臺北縣中和市○○路│海洛因一包（標示Ｈ+，驗餘 │
│    │日二十時二十分許│八一巷五四號前    │淨重零點六公克）；未含毒品│
│    │                │                  │成份之白色粉末一包（標示Ｈ│
│    │                │                  │- 淨重零點六三公克）；安非│
│    │                │                  │他命一包（重零點八六二五公│
│    │    │                  │克）。                    │
├──┼────────┼─────────┼─────────────┤
│三  │九十二年一月二十│臺北縣中和市○○路│海洛因一包（驗餘淨重零點四│
│    │八日二十二時許  │七六一號前        │二公克）                  │
└──┴────────┴─────────┴─────────────┘


司法院資訊處製作；財團法人民間司法改革基金會備份。
